【裁判字號】    89,上易,814
【裁判日期】    890621
【裁判案由】    妨害兵役
【裁判全文】
臺灣高等法院高雄分院刑事判決          八十九年度上易字第八一四號
    上  訴  人
    即  被  告  乙○○
右上訴人因妨害兵役案件，不服臺灣屏東地方法院八十八年度易字第一六七五號中華
民國八十九年三月九日第一審判決（起訴案號：臺灣屏東地方法院檢察署八十八年度
偵字第五七一四號），提起上訴，本院判決如左：
      主      文
上訴駁回。
      事實及理由
一、本案經本院審理結果，認第一審判決認事用法及量刑均無不當，應予維持。並引
    用第一審判決書記載之事實、證據及理由。（如附件）檢察官認應依妨害兵役治
    罪條例第七條之規定科刑，尚有誤會，併予甲。
二、原審因依妨害兵役治罪條例第十一條第三項、第一項第三款、第六條、第二十六
    條、刑法第十一條前段、第三十七條第二項、第四十七條（另贅引刑法第四十一
    條，應予刪除）之規定，並審酌被告犯罪之一切情狀，量處被告有期徒刑七月，
    並依妨害兵役治罪條例第二十六條之規定宣告褫奪公權一年。認事用法，核無不
    合，量刑亦屬妥適，被告上訴意旨，以原審量刑過重，指摘原判決不當，為無理
    由應予駁回。
據上論結，應依刑事訴訟法第三百六十八條、第三百七十三條，判決如主文。
本案經檢察官邱榮藏到庭執行職務。
中    華    民    國     八十九     年       六       月     二十一     日
                              臺灣高等法院高雄分院刑事第九庭
                                  審判長法官  張甲松
                                        法官  江泰章
                                        法官  任森銓
右正本證甲與原本無異。
如不服本判決，應於判決送達後十日內向本院提出上訴狀，其未述理由者並應於提
出上訴狀後十日內向本院補提理由書（應附繕本)。
                                      書記官  張文斌
中    華    民    國     八十九     年       六       月     二十三     日
附錄：本判決論罪科刑法條：
妨害兵役治罪條例第六條
意圖避免動員召集或臨時召集，而有左列行為之一者，處六月以上、五年以下有期徒
刑：
一、捏造免役、除役、轉役、緩召、逐次召集或儘後召集原因者。
二、故意毀傷身體者。
三、緩召、逐次召集或儘後召集原因消滅後，無故逾三十日，未自動申報者。
四、無故拒絕接受召集令者。
五、應受召集，無故逾入營期限二日者。
六、使人頂替本人應召者。
妨害兵役治罪條例第十一條
後備軍人有左列行為之一者，處一年以下有期徒刑、拘役或三百元以下罰金：
一、離營歸鄉無故不依規定報到，或重複申報戶藉者。
二、無故拒絕調查，或體格檢查不到者。
三、居住處所遷移、無故不依規定申報者。
國民兵犯前項第二款、第三款之罪者，處六月以下有期徒刑、拘役或一百元下罰金。
後備軍人犯第一項之罪或國民兵犯第二項之罪，致使召集令無法送達者，以意圖避免
召集論：分別依第六條、第七條科刑。
                                                                        Ｂ
臺灣屏東地方法院刑事判決                        八十八年度易字第一六七五號
    公  訴  人  臺灣屏東地方法院檢察署檢察官
    被      告  乙○○  男  三十八歲（民國○○年○月○○○日生）
                        住屏東縣車城鄉○○村○○路九一號
                        現暫押臺灣屏東監獄附設戒治所
                        身分證統一編號：Ｔ一二一九八七三三號
右列被告因妨害兵役案件，經檢察官聲請簡易判決處刑（八十八年度偵字第五七一四
號），本院潮州簡易庭認不宜以簡易判決處刑，移送本院改依通常程序審理，本院判
決如左：
     主  文
乙○○後備軍人，居住處所遷移，無故不依規定申報，致使臨時召集令無法送達，累
犯，處有期徒刑柒月，褫奪公權壹年。
     事  實
一、乙○○曾於民國八十五年間，因妨害自由案件，經本院判處有期徒刑七月確定，
    並於八十六年九月三日執行完畢。詎仍不知悔改，甲知其係屏東縣團管區司令部
    所屬後備軍人，原住屏東縣車城鄉○○村○○路九一號，竟意圖避免臨時召集，
    於八十七年間出外工作，居住處所遷移，無故不依規定申報，致使屏東縣團管區
    司令部所發指定其應於八十七年十二月十六日前往宜蘭縣礁溪鄉○○路一七二號
    陸軍甲德班報到之臨時召集令無法送達。
二、案經台南師管區司令部報請臺灣屏東地方法院檢察署檢察官聲請簡易判決處刑，
    經本院潮州簡易庭認不宜以簡易判決處刑，移送本院改依通常程序審理
     理  由
一、右揭犯罪事實業據被告乙○○坦承不諱，並有屏東縣團管部八十八年七月三十一
    日（八八）柱信第三七三六號妨害兵役案件報告書、編號二八○號臨時召集令受
    領回執、未報到應召員年籍表各一件在卷可參。本案事證甲確，被告犯行應堪認
    定。
二、查被告乙○○係屏東縣團管區司令部屬之後備軍人，業據其供甲在卷，其居住處
    所遷移，竟不依規定申報致使臨時召集令無法送達予本人，故核其所為，係犯妨
    害兵役治罪條例第十一條第三項、第一項第三款之罪，應依同條例第六條第一項
    科以刑責。查被告曾於八十五年間，因妨害自由案件，經本院判處有期徒刑七月
    確定，並於八十六年九月三日執行完畢，有本院被告全國前案紀錄表可稽，其於
    五年之內再犯有期徒刑以上刑之本罪，為累犯，應依刑法第四十七條之規定，加
    重其刑。爰審酌被告素行、犯罪動機、目的、手段、所生危害及其犯後態度尚稱
    良好等一切情狀，量處如主文所示之刑，並依同條例第二十六條規定宣告褫奪公
    權一年，以為懲儆。
據上論斷，應依刑事訴訟法第二百九十九條第一項前段，妨害兵役治罪條例第十一條
第三項、第一項第三款、第六條第一項、第二十六條，刑法第十一條前段、第三十七
條第二項、第四十七條、第四十一條，判決如主文。
本案經檢察官林美靜到庭執行職務。
中      華      民      國      八十九      年    三    月      九      日
                                      臺灣屏東地方法院刑事第二庭
                                          法  官  李  宛  玲
右正本證甲與原本無異。
對於本判決如有不服應於收受送達後十日內向本院提出上訴書狀上訴於台灣高等法院
高雄分院並按他造當事人之人數附具繕本。
                                          書記官   林  天  化
中      華      民      國      八十九      年    三    月      九      日
附錄本案論罪科刑法條：
妨害兵役治罪條例第六條第一項
妨害兵役治罪條例第十一條
後備軍人有左列行為之一者，處一年以下有期徒刑、拘役或三百元以下罰
金：
一  離營歸鄉無故不依規定報到，或重複申報戶籍者。
二  無故拒絕調查，或體格檢查不到者。
三  居住處所遷移，無故不依規定申報者。
國民兵犯前項第二款、第三款之罪者，處六月以下有期徒刑、拘役或一百
元以下罰金。
後備軍人犯第一項之罪或國民兵犯第二項之罪，致使召集令無法送達者，
以意圖避免召集論；分別依第六條、第七條科刑。


司法院資訊處製作；財團法人民間司法改革基金會備份。
